臺灣士林地方法院刑事判決　　　　　　　96年度易字第1254號
公　訴　人　臺灣士林地方法院檢察署檢察官
被　　　告　乙○○
上列被告因公然侮辱等案件，經檢察官聲請簡易判決處刑（96年
度調偵字第91號），本院士林簡易庭認不宜以簡易判決處刑（96
年度士簡字第710 號），移由本院刑事庭改以通常程序審理，本
院判決如下：
    主  文
乙○○公然侮辱人，處拘役貳拾日，如易科罰金，以新臺幣壹仟
元折算壹日，減為拘役拾日，如易科罰金，以新臺幣壹仟元折算
壹日；又傷害人之身體，處拘役拾日，如易科罰金，以新臺幣
壹仟元折算壹日，減為拘役拾伍日，如易科罰金，以新臺幣壹仟
元折算壹日。應執行拘役貳拾日，如易科罰金，以新臺幣壹仟元
折算壹日。
    事  實
一、乙○○與丙○○分別為位於臺北市○○區○○路298 號「湯
    世代」溫泉餐廳之廚師及外場服務生。乙○○於民國96年2
    月10日中午某時許，在上址廚房內，因不滿丙○○未將客戶
    要求暫緩出菜之事記入點菜單內，而與丙○○發生爭吵，乙○○竟憤而基於公然侮辱之犯意，以「幹你老爸、幹你娘、
    老雞巴（均臺語）」等足以貶損名譽之言詞侮罵丙○○，使
    當時在場之甲○○、綽號「阿仁」等廚師及在餐廳內之其他
    不特定人，得以共見共聞。嗣丙○○不堪受辱，繼之與乙○○爭吵，乙○○竟另基於傷害之犯意，至廚房口處，徒手揮
    擊丙○○左臉頰，並掐住丙○○頸部等處，致丙○○受有左
    側顳側（太陽穴）皮下瘀腫約3 ×3 公分、頸部擦傷約3×1
    公分等傷害。
二、案經丙○○訴由臺北市政府警察局北投分局報請臺灣士林地
    方法院檢察署檢察官偵查後聲請簡易判決處刑，本院士林簡
    易庭認不宜以簡易判決處刑，簽移本院刑事庭改以通常程序
    審理。
    理  由
一、按被告以外之人於審判外之言詞或書面陳述，除法律有規定
    者外，不得作為證據；又被告以外之人於審判外之陳述，雖
    不符合同法第159 條之1 至第159 條之4 之規定，但經當事
    人於審判程序同意作為證據，法院審酌該言詞陳述或書面陳
    述作成時之情況，認為適當者，亦得為證據。當事人、代理
    人或辯護人於法院調查證據時，知有第159 條第1 項不得為
    證據之情形，而未於言詞辯論終結前聲明異議者，視為有前
    項之同意，刑事訴訟法第159 條第1 項及第159 條之5 分別
    定有明文。查：本判決所引用之各該被告以外之人於審判外
    之陳述（包含書面陳述），雖屬傳聞證據，然當事人於本院
    準備程序及審判期日中均表示同意作為證據方法而不予爭執
    ，且迄至言詞辯論終結前亦未再聲明異議，本院審酌上開證
    據資料製作時之情況，尚無違法不當之瑕疵，亦認為以之作
    為證據應屬適當，故揆諸前開規定，爰逕依刑事訴訟法第15
    9 條之5 規定，認前揭證據資料均有證據能力，先予敘明。
二、訊據被告乙○○固坦承與丙○○於上開時、地因出菜問題發
    生口角爭執，惟矢口否認有何公然侮辱及傷害之犯行，辯稱
    ：係丙○○先往廚房內丟杯子、煙灰缸，伊出去係拉住丙○○手部阻止丙○○繼續丟杯子、煙灰缸，伊並無以三字經罵
    丙○○，亦無出手毆打丙○○云云。經查：
  (一)被告於上開、時地有以「幹你老爸、幹你娘、老雞巴」等臺
    語辱罵丙○○等情，業據證人丙○○於警詢、偵查中及本院
    審理時證述綦詳（見偵卷第6 至8 頁、調偵卷第4 至5 頁及
    本院卷第22至23頁）。且被告與證人丙○○於當日在廚房內
    確有大聲發生爭執等情，亦經證人即當日在場之另名廚師甲○○於本院審理時結證屬實（見本院卷第28頁）。另本案係
    於96年2 月10日中午之營業時間內發生，且證人丙○○、甲○○及被告於本院審理時均稱該發生爭執之廚房內除被告外
    ，另有證人甲○○及綽號「阿仁」等廚師在場（分見本院卷
    第25、30、15頁），則該處為不特定人及特定多數人得以自
    由進出之場所，是被告上開辱罵證人丙○○之詞，當足使不
    特定人或特定多數人得以共見共聞，自屬公然狀態無疑。
  (二)另證人丙○○對於被告如何毆打其左臉頰及掐住頸部等情，
    亦經其於警詢及本院審理時證述明確（見偵卷第6 至8 頁、
    本院卷第22至25頁），綜觀證人丙○○上開於警詢及審理時
    所為之陳述，不論遭被告毆打之順序、部位及雙方站立位置
    、出手情形等節，均能指述甚詳，並互核一致。且證人丙○○於同日至臺北市立聯合醫院驗傷時，即檢出其左側顳側（
    太陽穴）有皮下瘀腫約3 ×3 公分、頸部擦傷有約3 ×1 公
    分之傷害等情，有臺北市立聯合醫院出具之診斷證明書（見
    偵卷第12頁）在卷佐證。證人丙○○所受之前述傷勢，亦與
    其所稱遭被告毆打之部位相符，適足以說明其所言非虛。
  (三)綜上，被告確有於公然處所以鄙語辱罵證人丙○○，復另以
    徒手毆打證人丙○○，致其受有前述傷勢之情。本件事證明
    確，被告公然侮辱及傷害等犯行洵堪認定，應依法論科。
  (四)雖證人甲○○於本院審理時證稱：沒有看到被告與證人丙○○有肢體衝突、被告亦無口出三字經罵證人丙○○云云（見
    本院卷第28、29頁），然查：
  (1)雖證人甲○○與被告間雖無親屬及雇傭等情誼關係，然證人
    甲○○於本院審理時亦證稱：與被告現仍為同事，在廚房內
    被告比較資深等語（見本院卷第26、30頁），是其所為之證
    述，即有維護、偏頗被告之虞，其所為前述有利於被告之證
    述，是否可信，即有疑義。
  (2)再被告於本院審理時即自陳：於證人丙○○丟杯子、煙灰缸
    時，有與證人丙○○發生拉扯等節（見本院卷第33頁），且
    證人甲○○於審理時亦證稱：在廚房內與被告距離約1 、2
    步等語（見本院卷第30頁）。衡情證人甲○○與被告間僅距
    離1 、2 步之遙，對於證人丙○○與被告間究竟有無肢體衝
    突，應知之甚詳，然證人甲○○於本院審理時卻證稱未看見
    被告與證人丙○○有何肢體衝突，是其此部分所述，與常情
    不合，不可採信。
  (3)另證人甲○○亦證稱：有聽聞被告與證人丙○○很大聲在講
    1 件事、內容不太記得，應該是為了客人出菜之事等語（見
    本院卷第28頁），其既不能聽聞被告與證人丙○○之爭執內
    容，卻能於本院審理時明確證稱被告並無以三字經罵證人丙○○，是其此部分之證述，亦有矛盾，無從採信。
  (4)綜上，證人甲○○所為有利被告之證述，既有前述之瑕疵，
    本院即無從據以為被告有利之認定。
  (五)另被告辯稱：係證人丙○○先內丟杯子、煙灰缸等物，伊始
    出去拉住丙○○手部，伊並無以三字經罵證人丙○○，亦無
    出手毆打云云，然查：
  (1)若被告所述僅以手部拉住證人丙○○之手部等情屬實，而證
    人丙○○即依此至醫院驗傷並至警局提出告訴，衡情，證人
    應會明確指述被告此部分之犯行，然證人丙○○於警詢及審
    理時均未指稱被告此部分犯行，且證人丙○○至醫院檢傷後
    亦未檢出其手部有何傷勢，反於其左側顳側（太陽穴）有皮
    下瘀腫約3 ×3 公分、頸部擦傷有約3 ×1 公分之其於警詢
    時所指述被告暴行之傷害，是被告所辯，不足採信。
  (2)另證人甲○○於審理時曾證稱：證人丙○○將杯子、煙灰缸
    往地上砸，好像有威嚇之意思等情（見本院卷第31頁），參
    以證人丙○○與當日在場之證人甲○○及綽號「阿仁」等廚
    師當日亦未發生爭執，若被告於證人丙○○丟杯子、煙灰缸
    前，未遭被告毆打或辱罵，則何以證人丙○○需丟杯子、煙
    灰缸以威嚇被告？是被告前開所辯，有避重就輕之嫌，不足
    採信。
三、核被告乙○○所為，係犯刑法第309 條第1 項之公然侮辱罪
    及同法第277 條第1 項之普通傷害罪。而被告所犯上開2 罪
    間，犯意各別，行為互殊，應予分論併罰。爰審酌被告之犯
    罪之動機、手段、造成損害，及其犯後態度，亦未與被害人
    達成和解等一切情狀，分別量處如主文所示之刑，並諭知易
    科罰金之折算標準。又本件被告之犯罪時間均係在96年4 月
    24日以前，爰依中華民國九十六年罪犯減刑條例規定，就前
    揭宣告刑分別減為如主文所示之刑，並定應執行之刑及諭知
    易科罰金之折算標準。
據上論斷，應依刑事訴訟法第452 條、第299 條第1 項前段，刑
法第309 條第1 項、第277 條第1 項、第41條第1 項前段、第51
條第6 款、刑法施行法第1 條之1 ，中華民國九十六年罪犯減刑
條例第2 條第1 項第3 款、第7 條、第10條第1 項，判決如主文
。諭知沒收。
本案經檢察官高俊申到庭執行職務。
中　　華　　民　　國　　96　　年　　10　　月　　26　　日
                  刑事第六庭長法  官  莊明達
以上正本證明與原本無異。
如不服本判決，應於收受送達後10日內向本院提出上訴。
                              書記官  陳慧中
中　　華　　民　　國　　96　　年　　11　　月　　2 　　日
附錄本件論罪科刑依據法條全文：
刑法第309 條第1 項
公然侮辱人者，處拘役或3百元以下罰金。
刑法第277 條第1 項
傷害人之身體或健康者，處3 年以下有期徒刑、拘役或1 千元以
下罰金。
